【裁判字號】    89,訴,1361
【裁判日期】    891130
【裁判案由】    毒品危害防制條例
【裁判全文】
臺灣高雄地方法院刑事判決                        八十九年度訴字第一三六一號
    公  訴  人  臺灣高雄地方法院檢察署檢察官
    被      告  甲○○
右列被告因毒品危害條例案件，經檢察官提起公訴（八十七年度偵字第二三五二二號
、八十八年度偵字第五四七一號、毒偵字第二八九七號、八十九年度毒偵字第一二二
六號、一八三五號）及移送併辦（八十九年度偵字第九四九九號、毒偵字第三六二０
號、三六六二號、），本院判決如左：
    主  文
甲○○連續施用第一級毒品，累犯，處有期徒刑壹年，扣案之海洛因貳包（毛重０．
三公克）、海洛因淨重０．九一公克，包裝重０．二三公克及殘留海洛因粉末之吸管
壹支沒收銷燬，注射針筒貳支沒收。又連續施用第二級毒品，累犯，處有期徒刑玖月
，扣案之安非他命貳包（毛重０．三公克）及安非他命柒包（毛重二十六公克），沒
收銷燬，分裝勺貳支、吸食吸管壹支、塑膠吸管貳支、空夾鏈袋壹個、吸食器貳組、
燈炮壹個及玻璃管二支，均沒收。應執行有期徒刑壹年捌月，海洛因貳包（毛重０．
三公克）、海洛因淨重０．九一公克，包裝重０．二三公克、殘留海洛因粉末之吸管
壹支、安非他命貳包（毛重０．三公克）及安非他命柒包（毛重二十六公克），均沒
收銷燬；注射針筒貳支、分裝勺貳支、吸食吸管壹支、塑膠吸管貳支、空夾鏈袋壹個
、吸食器貳組、燈炮壹個及玻璃管二支，均沒收。
    事  實
一、甲○○於民國八十七年間，因施用毒品案件，經本院判處有期徒刑五月定，於八
    十七年十一月十一日易科罰金執行完畢，又於八十七年間因施用毒品案件，經台
    灣高雄地方法院檢察署檢察官聲請本院以八十七年度毒聲字第八二、一五五六號
    號裁定送勒戒處所觀察、勒戒後，認無繼續施用毒品之傾向，由台灣高雄地方法
    院檢察署檢察官於八十七年八月二十八日以八十七年度偵字第一五四三三、一九
    三五四號處分不起訴確定。猶不知悔改，復基於概括犯意，自八十七年十月間起
    至八十九年五月十八日止日早上九時許止，連續於如附表所示編號一、二、四、
    五、七、八之地點，施用第二級毒品安非他命多次。另基於概括犯意，於八十八
    年十月二十八日起至八十九年四月二十五日止，連續在如附表所示編號三、四、
    五、七之地點，施用第一級毒品海洛因多次。嗣於如附表所示之時間、地點多次
    為警查獲，並扣得如附表所示之物品。經本院以八十八年度毒聲字第一九、一三
    六九號裁定送觀察、勒戒後，認有繼續施用毒品之傾向。
二、案經高雄市政府警察局、高雄市政府警察局三民第二分局、高雄市政府警察局小
    港分局、高雄縣警察局鳳山分局報請台灣高雄地方法院檢察署檢察官偵查起訴及
    移送併案審理。
    理  由
一、訊據被告甲○○對右揭事實坦承不諱，其為警查獲後，採尿液送高雄市政府衛生
    局、高雄市立凱旋醫、院高雄縣衛生局檢驗結果，亦有甲基安非他命或嗎啡呈陽
    性反應，有檢驗成績書六紙附卷可稽，而附表所示編號一、六之扣案物品經檢驗
    結果，均含海洛因成分，有高雄醫學院附設中和紀念醫院及檢驗報告單及法務部
    調查局鑑定通知書各一紙附卷可稽，復有如附表所示之扣案物品可資佐證。又被
    告前因施用毒品案件，經本院以八十七年度毒聲字第八二、一五五六號裁定送勒
    戒處所觀察、勒戒後，認無繼續施用毒品之傾向，由台灣高雄地方法院檢察署檢
    察官於八十七年八月二十八日以八十七年度偵字第一五四三三、一九三五四號處
    分不起訴確定，有該不起訴處分書及台灣高等法院被告全國前案紀錄表各一份在
    卷足憑，其於五年內再犯毒品危害防制條例第十條第一項、第二項之罪，經送觀
    察、勒戒後，認有繼續施用毒品傾向，亦有本院八十八年度毒聲字第一九、一三
    六九號號觀察、勒戒裁定書及台灣高雄看守所附設勒戒處所八十八年三月二日高
    所正戒勒字第九五七號函所附有繼續施用毒品傾向證明書各一件附卷可參。事證
    明確，被告犯行洵堪認定。
二、核被告所為，係犯毒品危害防制條例第十條第一項之施用第一級毒品罪、同條第
    二項之施用第二級毒品罪，其持有第一級毒品海洛因、第二級毒品安非他命，嗣
    進而施用之，持有之低度行為應為施用之高度行為所吸收，不另論罪。被告先後
    多次施用安非他命、海洛因之行為，均時間緊接，反覆為之，所犯又分別係同一
    罪名之罪，顯均係基於概括之犯意為之，均應依連續犯規定論以一罪。被告所犯
    施用第一級毒品罪及施用第二級毒品罪間，犯意各別，行為互殊，應予分論併罰
    。末查，被告於八十七年間，因施用毒品案件，經本院判處有期徒刑五月定，於
    八十七年十一月十一日易科罰金執行完畢之事實，有台灣高雄地方法院檢察署刑
    案資料查註紀錄表一份附卷可稽，其於執行完畢後，五年內再犯最重本刑為有期
    徒刑以上之本件罪行，屬累犯，依法加重其刑。爰審酌被告前曾因施用毒品觸法
    ，經警查獲並送觀察勒戒後仍未戒絕，並隨即再犯，且多次為警查獲後，仍繼續
    施用，顯見意志不堅，其吸用足以導致精神障礙、性格異常，甚至造成生命危險
    之毒品，施用期間頗長，戕害一己之身體健康，惟所為尚未害及他人、犯後又坦
    承吸食、態度良好等一切情狀，就其所犯上開兩罪分別量處如主文所示之刑，並
    定其應執行刑。如附表所示扣案之海洛因二包（毛重０．三公克）、海洛因淨重
    ０．九一公克，包裝重０．二三公克、安非他命二包（毛重０．三公克）、安非
    他命七包（毛重二十六公克），為第一、二級毒品；殘留海洛因粉末之吸管一支
    ，業已無法與海洛因剝離，亦屬第一級毒品，均依毒品危害條例第十八條第一項
    前段之規定，沒收銷燬之。其餘如附表之扣案物品，為被告所有，且係供其犯本
    件之罪所用之物，業據其供述在卷，依刑法第三十八條第一項第二款之規定，宣
    告沒收。又檢察官起訴書雖未論及被告自八十九年二月二十一日後之犯行，惟該
    等犯行與檢察官起訴部分，具有連續犯關係，屬裁判上一罪，本院自得併予審究
    ，併此敘明。
三、另移送併辦部分（八十九年度偵字第一四０八五號），經檢察官提示甲○○之照
    片（附於八十九年度偵字第九四九九號卷中）予安非他命持有者林佳慧指認，林
    佳慧均供稱並非此人（指非本件被告甲○○），又無其他證據證明查獲之安非他
    命一包為本件被告甲○○所有，是該移送併辦部分與上開論罪科刑部分，並無裁
    判上一罪關係，本院無從審究，附此敘明。
據上論斷，應依刑事訴訟法第二百九十九條第一項前段，毒品危害防制條例第十條第
一項、第二項、第二十條第三項、第十八條第一項前段，刑法第十一條、第五十六條
、第四十七條、第三十八條第一項第二款、第五十一條第五款，判決如主文。
中      華      民      國      八十九    年    十一    月    三十      日
                                  臺灣高雄地方法院刑事庭
                                      法  官    吳  宏  榮
右正本證明與原本無異。
如不服本判決，應於判決送達後十日內，向本院提出上訴狀。
                                      書記官    李  文  廣
中    華    民    國      八十九      年      十二      月      一      日
附表：
編號  查獲時間（民國）    查獲地點                  扣案物品
一、八十七年十月八日    高雄縣鳳山市○○路六０六號十樓    殘留海洛因粉末之
                                                          吸管一支
二、八十八年二月二十日  高雄市○○區○○路六五號七樓之    分裝勺二支、吸食
                        三                                吸管三支
三、八十八年十月二十八  高雄縣鳳山市○○路、新富路口
    日
四、八十九年二月一日    高雄縣鳳山市鎮東二巷七五之一號    海洛因二包（毛重
                        二樓                              ０．三公克）、安
                                                          非他命二包（毛重
                                                          ０．三公克）、注
                                                          射針筒二支、塑膠
                                                          吸管二支及空夾鏈
                                                          袋一個
五、八十九年二月二十一  高雄市○鎮區○○街一七二號        吸食器二組、燈炮
    日                      一個
六、八十九年四月十四日  台東縣森永派出所前                海洛因淨重０．九
                                                          一公克，包裝重０
                                                          ．二三公克
七、八十九年四月二十五  高雄縣大樹鄉○○路四十四號
    日
八、八十九年五月十八日  高雄縣大社鄉○○路五十二號        安非他命七包（毛
                        三樓房間內                        重二十六公克）、
                                                          玻璃管二支


司法院資訊處製作；財團法人民間司法改革基金會備份。
